【裁判字號】    99,台上,1174
【裁判日期】    990304
【裁判案由】    違反商業會計法
【裁判全文】
最高法院刑事判決            九十九年度台上字第一一七四號
上  訴  人  甲○○原名楊勝寶.
上列上訴人因違反商業會計法案件，不服台灣高等法院中華民國
九十八年十二月八日第二審判決（九十八年度上訴字第四三四○
號，起訴案號：台灣板橋地方法院檢察署九十七年度偵字第一四
二六八號），提起上訴，本院判決如下：
    主  文
上訴駁回。
    理  由
按刑事訴訟法第三百七十七條規定，上訴於第三審法院，非以判
決違背法令為理由，不得為之。是提起第三審上訴，應以原判決
違背法令為理由，係屬法定要件。如果上訴理由書狀並未依據卷
內訴訟資料，具體指摘原判決不適用何種法則或如何適用不當，
或所指摘原判決違法情事，顯與法律規定得為第三審上訴理由之
違法情形，不相適合時，均應認其上訴為違背法律上之程式，予
以駁回。本件原判決撤銷第一審之不當判決，改判論處上訴人甲
○○（原名楊勝寶）共同連續商業負責人，以明知為不實之事項
，而填製會計憑證罪刑，已詳敘認定犯罪事實之依據及憑以認定
之理由。並對上訴人否認犯罪之辯詞，如何不足採信，證人詹朱
龍之部分證言如何不足為其有利之證明，均已依據卷內資料，詳
予指駁說明，從形式上觀察，並無任何違背法令之處。查上訴人
為印勝彩色印刷有限公司（下稱印勝公司）之負責人，明知印勝
公司於民國九十二年間行將停業，已無實際營業行為，猶將公司
發票交予不詳姓名之成年人填製不實之統一發票，提供予傑億科
技等公司持以申報扣抵進項稅額，幫助該等公司逃漏稅捐，顯有
犯罪之故意，其與該不詳姓名之成年人間確有犯意之聯絡及行為
分擔，縱上訴人未親自虛開統一發票，或不識傑億科技等公司負
責人，仍應對於全部所發生之結果，共同負責。原判決以共同正
犯論處，所為證據之取捨及判斷，無違經驗法則及論理法則，亦
無適用法則不當或判決理由欠備之違法；又證人張簡雪吟、詹朱
龍已經第一審審判長合法訊問，進行交互詰問，其陳述明確別無
訊問之必要，依刑事訴訟法第一百九十六條規定，本不得再行傳
喚；而證人陳揮文經原審傳拘無著，原審以事證已臻明確，認無
再予傳訊之必要，而未為無益之調查，尤無調查未盡之違法。上
訴意旨，對於原判決究竟如何違背法令，並未依據卷內資料為具
體指摘，仍執陳詞，再為事實之爭辯，並對原審採證認事之職權
行使，任意指摘，難謂已符合首揭法定上訴要件，其上訴違背法
律上之程式，應予駁回。另本件得上訴之違反商業會計法部分，
其上訴為不合法，本院由程序上予以駁回，對於違反稅捐稽徵法
部分自無從適用審判不可分原則，併為實體上審判，此部分既屬
刑事訴訟法第三百七十六條第一款之案件，乃不得上訴第三審之
案件，其上訴為不合法，應併駁回。
據上論結，應依刑事訴訟法第三百九十五條前段，判決如主文。
中    華    民    國  九十九  年    三    月    四    日
                      最高法院刑事第十庭
                          審判長法官  花  滿  堂
                                法官  黃  正  興
                                法官  陳  東  誥
                                法官  林  錦  芳
                                法官  洪  昌  宏
本件正本證明與原本無異
                                      書  記  官
中    華    民    國  九十九  年    三    月    八    日
                                                      Ｅ

司法院資訊處製作；財團法人民間司法改革基金會備份。
